【裁判字號】    99,訴,3163
【裁判日期】    991229
【裁判案由】    毒品危害防制條例等
【裁判全文】
臺灣板橋地方法院刑事判決              99年度訴字第3163號
公  訴  人  臺灣板橋地方法院檢察署檢察官
被      告  陳銘仁
選任辯護人 沙洪律師（99年10月25日受任）
上列被告因毒品案件，經檢察官提起公訴（99年度偵字第22907
號、99年度毒偵字第6845號），本院判決如下：
    主  文
陳銘仁所犯如附表壹所示之各罪，均累犯，應執行有期徒刑捌年
陸月。附表貳編號一之甲基安非他命柒包（驗前總純質淨重壹拾
玖點伍參公克），均沒收銷燬之；編號二之磅秤壹台、編號三之
分裝袋肆包、編號四之行動電話（門號：0000-000-000號，含SI
M 卡）壹支、編號五之塑膠長管壹支、編號六之吸食器壹組、編
號七之玻璃球壹個，均沒收之；犯罪所得新臺幣壹仟元，沒收之
，如不能沒收時，以其財產抵償之。
    事  實
一、陳銘仁前於民國（下同）94年間，因賭博案件，經臺灣臺北
    地方法院於94年12月27日以94年度簡字第2952號判處有期徒
    刑4 月，如易科罰金，以新臺幣（下同）1,000 元折算1 日
    ，於95年5 月9 日易科罰金執行完畢（於本案構成累犯）；
    又因施用毒品案件，經依臺灣士林地方法院裁定令入勒戒處
    所觀察、勒戒後，認無繼續施用毒品傾向，於97年9 月9 日
    釋放出所，並由臺灣士林地方法院檢察署檢察官以97年度毒
    偵緝字第142 號為不起訴處分確定。
二、詎陳銘仁未見悔悟，仍分別為如下犯行：
(一)、明知甲基安非他命為毒品危害防制條例所管制之物品，不得
    販賣，竟意圖營利，分別或共同基於販賣第2 級毒品甲基安
    非他命之犯意，於附表壹所示之時、地，以門號：0000-000
    -000號行動電話作為販賣毒品之聯絡工具，販賣第2 級毒品
    甲基安非他命予附表壹所示之人，並獲得販賣毒品所得款項
    1,000 元（詳如附表壹編號一所示）。
(二)、又其亦明知甲基安非他命為藥事法規制之禁藥，竟基於轉讓
    禁藥甲基安非他命之犯意，於99年8 月25日凌晨0 時許，將
    甲基安非他命置放在臺北縣三重市○○街42之3 號12樓居所
    桌上，無償轉讓予黃正名、陳葳崙、盧進國、陳德聰等人施
    用各1 次（按該4 人施用第2 級毒品甲基安非他命部分之犯
    意，由檢察官另作偵處，附帶敘明）。
(三)、而其仍不知悔悟，於前開觀察勒戒處分執行完畢釋放後5 年
    內，並於99年間，因犯施用毒品罪為本院99年8 月20日以99
    年度簡字第6688號判處罪刑，明知甲基安非他命係屬毒品危
    害防制條例第2 條第2 項第2 款所定之第2 級毒品，不得持
    有、施用，復基於施用第2 級毒品甲基安非他命之犯意，於
    99年8 月25日凌晨0 時許，在臺北縣三重市○○街42之3 號
    12樓居所施用甲基安非他命1 次。
(四)、嗣99年8 月25日3 時40分許，為警在上述居所查獲，並扣得
    如附表貳所示之物，暨經警採集其尿液檢體送鑑驗結果呈甲
    基安非他命之陽性反應，因悉上情。
三、案經臺北縣政府警察局移由臺灣板橋地方法院檢察署檢察官
    偵查起訴。
    理  由
一、訊據被告陳銘仁除就附表壹編號五之犯行為否認外，其餘均
    為不爭執而為坦白承認，此坦白部分，核與其於警訊、偵查
    中之供述互核相符，並與證人即毒品買受對象之吳祐諒、楊
    盈憲、黃國棟、陳德聰等分別於警訊、偵查之證述，暨證人
    即受轉讓對象之黃正名、陳葳崙、盧進國、陳德聰等人於警
    訊偵查之證述，互核同為相符；此外，復有被告所有供犯罪
    所用之門號0000-000-000號行動電話之監聽譯文，足證被告
    有以該行動電話供作為販賣毒品之事實。另扣得如附表貳所
    示之各該物件可憑；而就扣案如附表貳編號一之物，據內政
    部警政署刑事警察局鑑定書鑑認確係第2 級毒品甲基安非他
    命7 包（驗前總純質淨重19.53 公克；起訴書記載為5 包，
    應予更正），無訛。並有查獲現場狀況之蒐證照片等可參，
    以及證明被告、黃正名、陳葳崙、盧進國、陳德聰之尿液經
    檢驗後呈甲基安非他命類陽性反應之事實之臺灣檢驗科技股
    份有限公司出具之濫用藥物檢驗報告5 紙在卷可查。
二、至於被告辯稱略以：否認起訴所指99年8 月25日販賣予陳德
    聰部分，其餘均承認等情；其所選任之辯護律師提出略以：
    99年8 月25日那次是陳德聰要來找被告時，有先問陳某要還
    多少錢，當時是陳某先拿錢給被告，被告沒有給他毒品，那
    一次是陳德聰單純還錢沒有賣毒品給他；除爭執99年8 月25
    日陳德聰所為陳述之證明力外，聲請傳喚證人陳德聰，其餘
    不爭執等情，為被告作出如上辯護。
三、是就如上起訴所指，暨被告辯解暨辯護所陳，得悉本件僅99
    年8 月25日被告有無販賣毒品予陳德聰部分生有疑義？經查
    ：
(一)、證人陳德聰證述略以：「（提示99年度偵字第22907 號卷第
    53頁予證人閱覽；本頁的第一項通聯紀錄是你和被告之間的
    通話內容嗎？）是；（被告說：你要帶多少錢，多少新幣來
    給我，你回答說：500 元啦，這段對話是什麼意思？）買遊
    戲的虛擬貨幣；（你於99年8 月25日這天，有沒有跟被告交
    易毒品？）有；（當天交易毒品的情形為何？）當天是交易
    安非他命，錢是被告讓我欠，欠500 元，數量是一點點，就
    是500 元的量；（99年8 月25日你有跟被告拿到安非他命嗎
    ？）有；（該次交易是你向他買、他讓你欠嗎？）是；（你
    剛才說新幣是遊戲的虛擬貨幣，是哪一個遊戲？）星辰ONLI
    NE；（提示99年度偵字第22907 號卷第139 頁予證人閱覽；
    為什麼99年8 月25日檢察官問你的時候，你卻回答說不知道
    為什麼被告要說多少新幣來給我？）我今天講的才對；（你
    剛才說99年8 月25日你有跟被告買過安非他命，你是怎麼聯
    絡買安非他命的事情？）打電話；（提示99年度偵字第2290
    7 號卷第53頁予證人閱覽；剛才檢察官提示的通聯內容，是
    不是就是交易毒品的約定？）不是這通；（99年8 月25日你
    向被告購買毒品，是臨時起意還是先前就已經用電話約定好
    ？）臨時起意；（所以上開提示的通聯與交易毒品無關？）
    對；（當天你是幾點到？）半夜的時候，詳細時間不記得；
    （警察隔多久來？）半個小時至1 個小時；（這段時間你到
    被告家後做什麼？）我跟被告聊天；（除了聊天還有無作其
    他事？）有，施用毒品；（被告交給你毒品及施用毒品何者
    在前？）施用毒品在前；（你拿到毒品以後為什麼沒有馬上
    離開？）有，我拿到毒品就要離開，然後警察就進來了；（
    99年8 月25日你到被告家的目的為何？）還他錢；（當天還
    錢了嗎？）有，還了500 元；（是見面以後馬上就還？還是
    隔多久？）見面就還；（提示99年度偵字第22907 號卷第13
    9 頁予證人閱覽；你對檢察官說，我在被告家先施用被告放
    在桌上的安非他命，後來我才拿100 、100 的零錢跟被告買
    安非他命，為何跟今天所言不同？）那時候檢察官問我時我
    很緊張，所以講錯了；‧‧（99年8 月25日被告拿毒品給你
    時是怎麼跟你講的？）我跟他說叫他讓我欠著，他就沒有說
    話；（你向被告買安非他命，每一次都是欠錢？還是有時候
    也有付現？）不一定，都有；（被告對於99年8 月11日販賣
    安非他命給你的事實已經認罪，這次交易毒品，你有沒有給
    被告現金？）他讓我欠著；（當時你有提供什麼擔保？）沒
    有；（為何你在偵查中說，99年8 月11日那次交易毒品，你
    先用手機作抵押，用這個方式先欠500 元來買安非他命？）
    我說的沒有抵押是99年8 月25日那次，99年8 月11日這次是
    用手機抵押，這次的500 元還沒有交給被告；（上述抵押的
    手機是否已經還給你？）還沒有，我的500 元也還沒有付；
    （上述手機是什麼廠牌？）NOKIA ；（你知道該手機現在在
    哪裡？）不知道；（你剛才說99年8 月25日還被告500 元，
    這筆500 元是否就是99年8 月11日所欠的500 元？）不是，
    我之前跟他借的錢，是99年8 月25日前幾天借的。」等語（
    見本院99年12月8 日審判筆錄）。
(二)、因由證人陳德聰如上之證述獲悉，被告與之於99年8 月25日
    有交易第2 級毒品安非他命之情，無訛；且明確證述其與被
    告交易毒品並未給予現金，被告讓其欠著等情明確。此外，
    有門號0000-000-000號行動電話之監聽譯文、查獲現場照片
    12紙、臺灣檢驗科技股份有限公司出具之濫用藥物檢驗報告
    5 紙、99年8 月25日現場蒐證照片10紙，以及扣案如附表貳
    所示之各該物件等亦足為佐證，此已經在在可以確認被告有
    販賣第2 級毒品甲基安非他命予證人陳德聰之情。此外，被
    告前因施用毒品案件，經裁定送觀察、勒戒後，認無繼續施
    用毒品之傾向，於97年9 月9 日執行完畢釋放，並由該管檢
    察官為不起訴處分確定等情，有臺灣高等法院被告前案紀錄
    表可憑，其於觀察、勒戒執行完畢釋放後5 年內，再犯本案
    施用毒品罪，應依法訴追處罰。綜上所述，本案事證明確，
    被告犯行均堪認定，應依法論科。
四、本件法律之適用：
(一)、核被告陳銘仁所為，分係犯毒品危害防制條例第4 條第2 項
    販賣第2 級毒品罪【即附表壹編號一至五部分】、同條例第
    10條第2 項之施用第2 級毒品罪【即附表壹編號六部分】、
    藥事法第83條第1 項之明知為禁藥而轉讓罪【附表壹編號七
    部分】；其所犯如上販賣毒品暨施用、轉讓禁藥之犯行，其
    持有第2 級毒品之低度行為，各為其販賣第2 級毒品、施用
    第2 級毒品、轉讓禁藥之高度行為所吸收，均不另論罪；被
    告與年籍姓名均不詳之成年男子就附表壹編號二部分之犯行
    ，有犯意聯絡與行為分擔，均為共同正犯。另所犯明知禁藥
    而轉讓罪部分，其以一個轉讓行為，同時轉讓予黃正名、陳
    葳崙、盧進國、陳德聰等人施用，係一行為所犯，為同種想
    像競合犯，應從一重處斷。被告所犯如上各罪間（詳如附表
    壹所示計7 罪間），犯意個別，行為互殊，為數罪，應予分
    論併罰。被告前曾受有如事實欄所示之有期徒刑前案，並已
    執行完畢，有本院99年12月8 日言詞辯論終結日查悉之刑案
    資料查註紀錄表可參，是其於有期徒刑之執行完畢後，5 年
    內故意再犯本件有期徒刑以上之7 罪，均為累犯，應就所犯
    本件本刑為有期徒刑部分，各依刑法第47條第1 項之規定加
    重其刑（按販賣第2 級毒品其本刑為無期徒刑部分，依法不
    得加重）；又被告本件所販賣毒品數量甚微每次僅約莫0.4
    克、0.5 克至1 克間，金額分別僅500 元、1,000 元之小額
    ，數額甚微非屬鉅大，其與多次、大量動輒為10數公克或成
    交數額達數萬元以上為毒品之出售交易，危害社會治安重大
    ，並賺取巨額價差者，顯屬有別，其因觸犯本件法定刑為7
    年以上有期徒刑之重典，法重情輕，客觀上足以引起一般的
    同情，情足憫恕，本院認縱處以法定最低刑度之7 年有期徒
    刑猶嫌過重，爰依刑法第59條規定酌減其刑；又其所犯如附
    表壹編號一至四部分犯行，於偵查及審判中均自白犯罪，依
    同上條例第17條第2 項規定減輕其刑。並各為先加後減或遞
    減之。
(二)、爰審酌被告正值青盛之年，不思努力進取，明知甲基安非他
    命，為政府禁制規範之第2 級毒品，其對人體蘊含戕害毒素
    ，其為圖私慾，漠視毒品危害國民身心健康及社會風氣，進
    而有敗壞社會治安之虞，而分別為如上之犯行，以及犯罪後
    之態度，兼衡其前科素行（詳同上述被告前案紀錄表），暨
    其犯罪動機、目的、手段、施用之屬本身戕害行為、轉讓行
    為與販售數量暨犯罪所得，致生損害程度等綜合其他一切情
    狀，酌情分別量處如附表壹所示之各該刑期，並定其應執行
    刑如主文所示【併詳附表壹所示】。
五、扣案如附表貳編號二之磅秤1 臺、編號三之分裝袋4 包、編
    號四之行動電話1 支（門號：0000-000-000號含SIM 卡），
    均為被告所有，用供本件販賣第2 級毒品所用之物，應依同
    上條例第19條第1 項規定，宣告沒收之；又被告販賣第2 級
    毒品（見附表壹編號一部分）之販賣所得為新臺幣1,000 元
    ，為被告實施本件犯罪所得財物，應依同上條例第19條第1
    項規定沒收之，如全部或一部不能沒收時，以其財產抵償之
    。附表貳編號一之甲基安非他命7 包（驗前總純質淨重19.5
    3 公克；起訴書記載為5 包，應予更正），為查獲之第2 級
    毒品，應依毒品危害防制條例第18條第1 項宣告沒收並銷燬
    之；附表貳編號二之磅秤1 臺、編號三之分裝袋4 包、編號
    五之塑膠長管1 支、編號六之吸食器1 組、編號七之玻璃球
    1 個等物，均為被告所有，供犯施用第2 級毒品所用或預備
    之物，應均依刑法第38條第1 項第2 款、第3 項宣告沒收之
    。至附表貳編號八之現金新臺幣50,100元，被告否認為販賣
    所得之財物，公訴人復未舉證證明確係被告所犯本件販賣第
    2 級毒品犯罪所得之財物，此部分應不為沒收之宣告，附此
    敘明。
據上論斷，應依刑事訴訟法第299 條第1 項前段，毒品危害防制
條例第4 條第2 項、第10條第2 項、第17條第2 項、第18條第1
項前段、第19條第1 項前段，藥事法第83條第1 項，刑法第11條
前段、第28條、第47條第1 項、第55條、第59條、第51條第5 款
、第38條第1 項第2 款，判決如主文。
本案由檢察官黃睦涵提起公訴，經檢察官蘇逸修到庭執行職務。
中    華    民    國    99    年    12    月    29    日
                  刑事第2 庭審判長法  官  王屏夏
                                  法  官  曹惠玲
                                  法  官  黎錦福
上列正本證明與原本無異。
如不服本判決，應於判決送達後10日內敘明上訴理由，向本院提
出上訴狀（應附繕本），上訴於臺灣高等法院。
                                  書記官  蔡麗春
中    華    民    國    99    年    12    月    29    日
附錄本案論罪科刑法條全文
毒品危害防制條例第4條
製造、運輸、販賣第一級毒品者，處死刑或無期徒刑；處無期徒
刑者，得併科新臺幣2 千萬元以下罰金。
製造、運輸、販賣第二級毒品者，處無期徒刑或7 年以上有期徒
刑，得併科新臺幣1 千萬元以下罰金。
製造、運輸、販賣第三級毒品者，處5 年以上有期徒刑，得併科
新臺幣7 百萬元以下罰金。
製造、運輸、販賣第四級毒品者，處3 年以上10年以下有期徒刑
，得併科新臺幣3 百萬元以下罰金。
製造、運輸、販賣專供製造或施用毒品之器具者，處1 年以上7
年以下有期徒刑，得併科新臺幣1 百萬元以下罰金。
前五項之未遂犯罰之。
毒品危害防制條例第10條
施用第一級毒品者，處6 月以上5 年以下有期徒刑。
施用第二級毒品者，處3 年以下有期徒刑。
附表壹：
┌──┬─────────────────────┬─────────┬────────┐
│編號│行為時間、地點、交易方式、對象、交易毒品、│所犯法條暨罪名    │宣告刑及沒收之物│
│    │數量、價格                                │                  │                │
├──┼─────────────────────┼─────────┼────────┤
│一  │99年8月18日18時24分許，吳祐諒以0000-000-00│刑法第47條第1 項；│有期徒刑2 年；附│
│    │6撥打陳銘仁0000-000-000 號之行動電話，約定│毒品危害防制條例第│表貳編號二之磅秤│
│    │以1,000 元購買0.4克甲基安非他命，嗣在臺北 │4 條第2 項販賣第2 │1 臺、編號三之分│
│    │縣三重市○○街42號前交易完成，並已獲取1,00│級毒品罪。        │裝袋4 包、編號四│
│    │0 元之所得。                              │                  │之行動電話1 支（│
│    │                                          │                  │門號：0000-000-0│
│    │                                          │                  │35號行動電話，含│
│    │                                          │                  │SIM 卡，均沒收之│
│    │                                          │                  │；犯罪所得新臺幣│
│    │                                          │                  │1,000 元沒收之，│
│    │                                          │                  │如不能沒收時，以│
│    │                                          │                  │其財產抵償之。  │
├──┼─────────────────────┼─────────┼────────┤
│二  │99年8 月6 日12時23分許，楊盈憲以0000-000- │刑法第28條、第47條│有期徒刑2 年；附│
│    │696撥打陳銘仁0000-000-000號之行動電話，約 │第1 項；毒品危害防│表貳編號二之磅秤│
│    │定以1,000 元購買0.4克甲基安非他命，嗣在臺 │制條例第4 條第2 項│1 臺、編號三之分│
│    │北縣三重市○○○○○路三重交流道旁，由不詳│共同販賣第2 級毒品│裝袋4 包、編號四│
│    │之成年男子交付毒品予楊盈憲而交易完成，尚未│罪。              │之行動電話1 支（│
│    │獲取1,000 元之犯罪所得。                  │                  │門號：0000-000-0│
│    │                                          │                  │35號行動電話，含│
│    │                                          │                  │SIM 卡，均沒收之│
│    │                                          │                  │。              │
├──┼─────────────────────┼─────────┼────────┤
│三  │99年7 月15日17時52分許，黃國棟以0000-000- │刑法第47條第1 項；│有期徒刑2 年；附│
│    │460撥打陳銘仁0000-000-000 號 行動電話，約 │毒品危害防制條例第│表貳編號二之磅秤│
│    │定以1,000 元購買甲基安非他命，嗣在臺北縣三│4 條第2 項販賣第2 │1 臺、編號三之分│
│    │重市公所垃圾場門口交易完成，尚未獲取1,000 │級毒品罪。        │裝袋4 包、編號四│
│    │元之犯罪所得。                            │                  │之行動電話1 支（│
│    │                                          │                  │門號：0000-000-0│
│    │                                          │                  │35號行動電話，含│
│    │                                          │                  │SIM 卡，均沒收之│
│    │                                          │                  │。              │
├──┼─────────────────────┼─────────┼────────┤
│四  │99年8 月11日2 時25分許，陳德聰以0000-0000 │刑法第47條第1 項；│有期徒刑2 年；附│
│    │打陳銘仁0000-000-000號電話，約定以500 元購│毒品危害防制條例第│表貳編號二之磅秤│
│    │買甲基安非他命，在臺北縣三重市○○街42之3 │4 條第2 項販賣第2 │1 臺、編號三之分│
│    │號12樓交易完成，尚未獲取500元之罪所得。   │級毒品罪。        │裝袋4 包、編號四│
│    │                                          │                  │之行動電話1 支（│
│    │                                          │                  │門號：0000-000-0│
│    │                                          │                  │35號行動電話，含│
│    │                                          │                  │SIM 卡，均沒收之│
│    │                                          │                  │。              │
├──┼─────────────────────┼─────────┼────────┤
│五  │99年8 月25日1 時6 分許，陳德聰以0000-0000 │刑法第47條第1 項；│有期徒刑4 年；附│
│    │撥打陳銘仁0000-000-000 號 電話，約定以500 │毒品危害防制條例第│表貳編號二之磅秤│
│    │元購買甲基安非他命，嗣在臺北縣三重市○○街│4 條第2 項販賣第2 │1臺 、編號三之分│
│    │71巷41號4 樓交易完成，尚未獲取500元犯罪所 │級毒品罪。        │裝袋4 包、編號四│
│    │得。                                      │                  │之行動電話1 支（│
│    │                                          │                  │門號：0000-000-0│
│    │                                          │                  │35號行動電話，含│
│    │                                          │                  │SIM 卡，均沒收之│
│    │                                          │                  │。              │
├──┼─────────────────────┼─────────┼────────┤
│六  │陳銘仁於99年8 月25日凌晨0 時許，在其臺北縣│刑法第47條第1 項；│有期徒刑4 月，附│
│    │三重市○○街42之3號12樓住處施用第2 級毒品 │毒品危害防制條例第│表貳編號一之物，│
│    │甲基安非他命1 次。                        │10條第2 項之施用第│均沒收銷燬之；編│
│    │                                          │2級毒品罪。       │號二、三、五至七│
│    │                                          │                  │之物件，均沒收之│
│    │                                          │                  │。              │
├──┼─────────────────────┼─────────┼────────┤
│七  │陳銘仁於99年8 月25日凌晨0 時許，在臺北縣三│刑法第47條第1 項；│有期徒刑7月。   │
│    │重市○○街42之3 號12樓，無償轉讓微量之第2 │藥事法第83條第1 項│                │
│    │級毒品甲基安非他命予黃正名、陳葳崙、盧進國│之轉讓禁藥罪。    │                │
│    │、陳德聰等4 人各施用1 次。                │                  │                │
├──┴─────────────────────┴─────────┴────────┤
│應執行有期徒刑捌年陸月。                                                              │
│附表貳編號一之甲基安非他命柒包（驗前總純質淨重壹拾玖點伍參公克），均沒收銷燬之；編號二│
│之磅秤壹台、編號三之分裝袋肆包、編號四之行動電話（門號：0000-000-000號，含SIM 卡）壹支│
│、編號五之塑膠長管壹支、編號六之吸食器壹組、編號七之玻璃球壹個，均沒收之；犯罪所得新臺│
│幣壹仟元，沒收之，如不能沒收時，以其財產抵償之。                                      │
└───────────────────────────────────────────┘
附表貳：
┌───┬──────────┬──────────────┬─────────────┐
│編號  │ 品          名     │  數    量（額）            │ 備                   註  │
├───┼──────────┼──────────────┼─────────────┤
│ 一   │甲基安非他命        │7 包（驗前總純質淨重19.53 公│被告用供施用之毒品；內政部│
│      │                    │克；起訴書記載為5 包，應予更│警政署刑事警察局99年9 月14│
│      │                    │正）                        │日刑鑑字第0990122851號鑑定│
│      │                    │                            │書。                      │
├───┼──────────┼──────────────┼─────────────┤
│ 二   │磅秤                │1 臺                        │被告用供販賣暨施用秤量所用│
│      │                    │                            │之物。                    │
├───┼──────────┼──────────────┼─────────────┤
│ 三   │分裝袋              │4 包                        │被告用供販賣暨施用第2 級毒│
│      │                    │                            │品預備之物。              │
├───┼──────────┼──────────────┼─────────────┤
│ 四   │門號0000000000號行動│1支                         │被告用供販賣第2 級毒品所用│
│      │電話（含SIM 卡）    │                            │之物。                    │
├───┼──────────┼──────────────┼─────────────┤
│ 五   │塑膠長管            │1 支                        │被告用供施用第2 級毒品所用│
│      │                    │                            │之物。                    │
├───┼──────────┼──────────────┼─────────────┤
│ 六   │吸食器              │1 組                        │被告用供施用第2 級毒品所用│
│      │                    │                            │之物。                    │
├───┼──────────┼──────────────┼─────────────┤
│ 七   │玻璃球              │1 個                        │被告用供施用第2 級毒品所用│
│      │                    │                            │之物。                    │
├───┼──────────┼──────────────┼─────────────┤
│ 八   │現金新臺幣          │  50,100 元。               │並無證據證明係被告販賣毒品│
│      │                    │                            │所得財物。                │
└───┴──────────┴──────────────┴─────────────┘

司法院資訊處製作；財團法人民間司法改革基金會備份。
